# 少数股东

提问人：zcy2401 时间：2022-08-27 10:24:27
请教陈版，如果非全资子公司有专项储备、其他综合收益、外币报表折算差异，那么在合并报表中，归属少数股东部分请问分别如何处理？

回答人：chenyiwei
这些项目都应当按照母公司和少数股东持有该子公司股权的比例，分配给母公司和少数股东。归属于母公司股东的部分列入合并资产负债表归母净资产中的对应项目；归属于少数股东的部分并入少数股东权益。